【裁判字號】    97,簡上緝,2
【裁判日期】    971217
【裁判案由】    毒品危害防制條例
【裁判全文】
臺灣士林地方法院刑事判決             97年度簡上緝字第2號
上  訴  人  臺灣士林地方法院檢察署檢察官
被      告  甲○○
                        （民國97年11月13日死亡）
上列上訴人因被告毒品危害防制條例案件，不服本院士林簡易庭
民國93年12月3 日93年度士簡字第1279號第一審刑事簡易判決（
臺灣士林地方法院檢察署檢察官起訴書案號：93年度毒偵字第10
58號），提起上訴及移送併案審理（93年度毒偵字第1459號、94
年度毒偵字第158 號），經本院合議庭認為不得以簡易判決處刑
，而改依通常程序審理，自為第一審判決如下：
    主  文
原判決撤銷。
本件公訴不受理。
    理  由
一、公訴意旨略以：被告甲○○前因施用毒品案件，經先後裁定
    送觀察、勒戒後，均認無繼續施用毒品傾向，分別由本署檢
    察官以87年度偵字第4008號、第6285號及91年度毒偵緝字第
    185 號不起訴處分確定；又因三犯施用毒品案件，經臺灣板
    橋地方法院檢察署檢察官以92年度毒偵字第1513號聲請簡易
    判決處刑，由臺灣板橋地方法院以92年度簡字第1163號判決
    處有期徒刑二月確定，並於民國93年2 月27日執行完畢。詎
    被告甲○○竟不知悛悔，復基於施用第二級毒品之概括犯意
    ，自93年3 月間某日起至同年6 月下旬某日止，在臺北縣八
    里鄉某處，連續施用第二級毒品安非他命，經警於同年6 月
    22 日 通知被告甲○○至警局接受尿液調驗，採集之尿液經
    送鑑驗結果呈甲基安非他命陽性反應，始查知上情。因認被
    告甲○○上開行為涉有毒品危害防制條例第10條第2 項之施
    用第二級毒品罪嫌等語。
二、按被告死亡者，應諭知不受理之判決；又不受理之判決，得
    不經言詞辯論為之，刑事訴訟法第303 條第5 款及第307 條
    分別定有明文。
三、經查：被告甲○○業於97年11月13日死亡，此有財團法人國
    泰綜合醫院死亡證明書、內政部警政署刑事警察局97年11月
    20日刑紋字第0970178141號函影本各一份及個人基本資料查
    詢結果一份附卷可參，依照上開說明，依照上開說明，本件
    自應諭知不受理之判決。原審以被告甲○○罪證明確而於93
    年12月3 日依毒品危害防制條例第10條第2 項之施用第二級
    毒品罪逕為科刑之判決，原審未及審酌，自有未洽，上訴意
    旨雖未執此指摘原判決不當，然原判決既有上開可議之處，
    即屬無可維持，應由本院予以撤銷改判，並參酌刑事訴訟法
    第451 條之1 第4 項但書第3 款、第452 條規定之意旨，改
    依通常程序審理，爰不經言詞辯論，自為第一審之判決，而
    為不受理判決之諭知。
四、至臺灣士林地方法院檢察署93年度毒偵字第1459號及94年度
    毒偵字第158 號移送併辦被告甲○○所涉施用第二級毒品罪
    嫌部分，因本件既經諭知不受理，則該併辦部分自不生審判
    不可分之關係，是本件起訴之效力即不及於該移送併辦部分
    ，且該併辦部分亦未據起訴，本院自不得併予審究，應退由
    原檢察官另行依法處理。
據上論斷，應依刑事訴訟法第455 條之1 第1 項、第3 項、第45
2 條、第364 條、第369 條第2 項、第303 條第5 款、第307 條
，判決如主文。
中    華    民    國    97    年    12    月    17    日
                  刑事第五庭審判長法  官  李育仁
                                  法  官  孫曉青
                                  法  官  黃雅君
以上正本證明與原本無異。
如不服本判決應於收受判決後10日內向本院提出上訴書狀，並應
應敘述具體理由。其未敘述上訴理由者，應於上訴期間屆滿後20
日內向本院補提理由書(均須按他造當事人之人數附繕本)「切勿
逕送上級法院」。
                                  書記官  簡湘雲
中    華    民    國    97    年    12    月    17    日


司法院資訊處製作；財團法人民間司法改革基金會備份。
